【裁判字號】    91,訴,866
【裁判日期】    920613
【裁判案由】    給付貨款
【裁判全文】
臺灣新竹地方法院民事判決  九十一年度訴字第八六六號
    原      告  新崙分裝股份有限公司
    法定代理人  丙○○
    訴訟代理人  耿淑穎律師
                王彩又律師
                李明仙律師
    被      告  吳何和妹      .
                即春龍煤氣行.
    訴訟代理人  甲○○        .
                乙○○        .
右當事人間給付貨款事件，本院判決如左：
    主      文
原告之訴及假執行之聲請均駁回。
訴訟費用由原告負擔。
    事      實
壹、原告方面：
一、聲明：被告應給付原告新台幣（下同）九十六萬零六百五十七元，及自起訴狀繕
    本送達之翌日起至清償日止，按年息百分之五計算之利息。並願供擔保請准宣告
    假執行。
二、陳述：
    被告經營瓦斯行而至原告公司購買瓦斯天然氣零售，以月結方式結帳給付貨款，
    如該月未能全部給付貨款，則混入下個月貨款內一同結帳。累積至民國八十九年
    五月底止，被告共積欠原告天然氣貨款九十六萬零六百五十七元，詎被告並未清
    償，原告屢經催討未果。按買受人對於出賣人，有交付約定價金及受領標的物之
    義務，又按遲延之債務，以支付金錢為標的者，債權人得請求依法定利率計算之
    遲延利息，民法第三百六十七條、第二百三十三條定有明文。爰依上開規定請求
    被告給付如訴之聲明所示之貨款及法定利息。
三、證據：提出結帳單二十八紙、帳本內頁乙紙、發票四十三紙，並請求訊問證人詹
          鳳嬌。
貳、被告方面：
一、聲明：原告之訴駁回。
二、陳述：被告向原告購買天然氣之貨款均已付清，如原告主張被告未付清貨款，應
    提出被告取貨時所簽之簽帳單為證。原告提出之結帳單係其所聘僱之會計以原告
    自有之電腦製作，且原告所提出之結帳單與被告所曾收受之結帳單之數據亦不合
    ，上開結帳單顯無法證明被告尚欠原告貨款。縱認被告尚欠原告貨款未付，被告
    在八十九年五月份之後即未再向原告購買天然氣，八十九年五月前所欠之貨款早
    已超過二年時間，請求權已罹於時效消滅，原告不得再請求被告給付，原告請求
    給付貨款為無理由，請求駁回原告之訴。
三、證據：提出結帳單四紙、分裝運輸傳票四十九紙為證
    理      由
一、原告主張被告在原告公司購買瓦斯天然氣，累積至八十九年五月底共積欠九十六
    萬零六百五十七元，經催討被告仍未給付，爰依買賣之法律關係請求被告給付上
    開貨款等語；被告則以被告向原告購買天然氣之貨款均已付清，如原告主張被告
    未付清應提出被告取貨時所簽之簽帳單為證。縱認被告尚欠原告貨款未付，被告
    在八十九年五月份之後即未再向原告購買天然氣，八十九年五月前所欠之貨款早
    已超過二年時間，請求權已罹於時效消滅，原告不得再請求被告給付，原告請求
    給付貨款為無理由，請求駁回原告之訴等語置辯。
二、原告主張其所請求之貨款為八十九年五月九日前所積欠之貨款，八十九年五月九
    日之後，被告即未再至原告公司購買天然氣之事實，為被告所不爭執，堪信為真
    。而原告主張兩造之貨款給付方式為累積月結之方式，依據原告之主張被告所積
    欠之貨款應於每月月底時即屆清償期。故原告主張八十九年五月九日前被告累積
    積欠之貨款應於八十九年五月三十一日即屆清償期。原告主張之貨款既於八十九
    年五月三十一日已屆清償期而得請求清償，以該日起算，至原告九十一年十一月
    十三日（參本院收文章）提起本件訴訟，業已經過二年五個月又十二日。按商人
    、製造人、手工業人所供給之商品及產物之代價之請求權，因二年間不行使而消
    滅，民法第一百二十六條第八款定有明文。原告經營天然氣分裝、出售，其將天
    然氣售予經營煤氣行之被告，可認為係供應天然氣商品之商人，其所主張之貨款
    為因供應商品而得請求之代價，故其請求權之時效，自應適用上開之短期時效。
    而原告主張之貨款請求權，請求權時效為二年，即至少應在九十一年五月三十一
    日前行使該請求權，原告遲至九十一年十一月十三日始起訴請求給付貨款，縱原
    告所主張之貨款為真正，但貨款請求權應認已罹於時效消滅。被告為時效消滅之
    抗辯，請求駁回原告之訴等語，尚為可採。
三、原告所請求給付之貨款時效業已消滅，經被告為時效之抗辯，應認原告起訴請求
    被告給付貨款為無理由應予以駁回。原告受敗訴判決，其假執行之聲請即失所依
    據，應併予駁回。
四、兩造其餘主張及所提證據與本院上開論斷無涉或無違，不予贅述。
五、結論：原告之訴為無理由，並依民事訴訟法第七十八條判決如主文。
中      華      民      國    九十二    年      六      月      十三    日
                                  臺灣新竹地方法院民事第一庭
~B法      官  黃珮禎
右為正本係照原本作成。
如對本判決上訴，須於判決送達後廿日內向本院提出上訴狀。
~B法院書記官  彭連喜
中      華      民      國    九十二    年      六      月     十七     日


司法院資訊處製作；財團法人民間司法改革基金會備份。
